【裁判字號】    98,訴,2029
【裁判日期】    980720
【裁判案由】    毒品危害防制條例
【裁判全文】
臺灣板橋地方法院刑事判決              98年度訴字第2029號
公  訴  人  臺灣板橋地方法院檢察署檢察官
被      告  甲○○
上列被告因毒品危害防制條例案件，經檢察官提起公訴（98年度
撤緩毒偵字第2 號），被告於準備程序中就被訴事實為有罪之陳
述，本院合議庭裁定由受命法官獨任行簡式審判程序，並判決如
下：
    主    文
甲○○施用第一級毒品，處有期徒刑柒月。扣案第一級毒品海洛
因壹包（原淨重零點參參公克，驗餘淨重零點參貳肆肆公克）沒
收銷燬之。
    事    實
一、甲○○前於民國87年間因施用毒品案件，經觀察勒戒後認無
    繼續施用毒品之傾向，而於87年12月22日獲釋出所，並經臺
    灣臺北地方法院檢察署檢察官以87年度偵字第25452 號為不
    起訴處分確定。又於88年間因施用毒品案件，經觀察勒戒後
    認無繼續施用毒品之傾向，而於88年4 月9 日獲釋出所，並
    經臺灣板橋地方法院檢察署檢察官以88年度偵字第3017號為
    不起訴處分確定。另於89年間因三犯施用毒品案件，於89年
    3 月12日入戒治處所接受強制戒治，89年12月16日停止戒治
    獲釋出所，同時交付保護管束，至90年3 月11日保護管束期
    滿執行完畢，而其此次施用第二級毒品案件經檢察官依法起
    訴後，則經本院以89年易字第223 號判處有期徒刑7 月確定
    ，其於90年5 月21日入監執行後，於90年12月20日執行完畢
    （此於本案尚不構成累犯）。迨95年間，復因施用毒品案件
    ，經觀察勒戒後認有繼續施用毒品之傾向，於95年10月3 日
    入戒治處所接受強制戒治，96年8 月20日停止戒治獲釋出所
    ，同時交付保護管束，至96年9 月20日保護管束期滿執行完
    畢，並經臺灣板橋地方法院檢察署檢察官以96年度戒毒偵字
    第373 號為不起訴處分確定。
二、詎仍不思戒除毒癮，猶於前揭強制戒治執行完畢釋放後5 年
    內之96年12月4 日20時許，在臺北線五股鄉某堤防處，以將
    海洛因粉末摻入香菸後點燃吸入其煙霧之方式，施用第一級
    毒品海洛因1 次。嗣經警於翌日19時50分許，在臺北縣五股
    鄉○○路2 號前實施路檢勤務，當場在其香菸盒內扣得第一
    級毒品海洛因1 包（原淨重0.33公克，驗餘淨重0.3244公克
    ）。其後甲○○同意接受員警採尿，經送驗後確認其尿液呈
    鴉片陽性反應，因而查悉上情。
三、案經臺北縣政府警察局蘆洲分局報告臺灣板橋地方法院檢察
    署檢察官偵查後起訴。
    理    由
一、上開犯罪事實，業據被告於本院審理時自白不諱，而其為警
    查獲後所採尿液經送請臺灣檢驗科技股份有限公司檢驗後，
    確呈鴉片陽性反應乙節，有臺灣檢驗科技股份有限公司濫用
    藥物檢驗報告附卷可稽（毒偵卷第44頁），另扣案白色粉末
    1 包經警送請交通部民用航空局航空醫務中心鑑定後，確屬
    第一級毒品海洛因（原淨重0.33公克，驗餘淨重0.3244公克
    ）無訛，有該中心鑑定書在卷可查（本院卷第21頁），足徵
    被告前開自白應與事實相符，堪可採信。綜上，本件事證明
    確，被告犯行堪以認定。
二、按觀察、勒戒或強制戒治執行完畢釋放後，5 年內再犯施用
    第一、二級毒品之罪者，檢察官應依法追訴，毒品危害防制
    條例第23條第2 項定有明文。查被告於95年間曾因施用毒品
    案件，經觀察勒戒後認有繼續施用毒品之傾向，於95年10月
    3 日入戒治處所接受強制戒治，96年8 月20日停止戒治獲釋
    出所，同時交付保護管束，至96年9 月20日保護管束期滿執
    行完畢，並經臺灣板橋地方法院檢察署檢察官以96年度戒毒
    偵字第373 號為不起訴處分確定，有臺灣高等法院被告前案
    紀錄表附卷足參，其既已於強制戒治執行完畢釋放後5 年內
    ，再犯本案施用第一級毒品罪，依法即應予以起訴。再者，
    被告本案犯行前雖曾經臺灣板橋地方法院檢察署檢察官於97
    年2 月14日以96年度毒偵字第9976號為緩起訴處分確定，惟
    該緩起訴期間為2 年（緩起訴期間為97年3 月11日起至99年
    2 月20日），且被告於該緩起訴期間因持有第一級毒品案件
    ，經本院以97年度簡字第6248號判處有期徒刑3 月，如易科
    罰金以新臺幣1 千元折算1 日確定，97年12月3 日易科罰金
    執行完畢，有臺灣高等法院被告前案紀錄表附卷足參，從而
    ，臺灣板橋地方法院檢察署檢察官依刑事訴訟法第253 條之
    3 第1 項第1 款撤銷緩起訴，於法亦無不合。從而，本案檢
    察官於撤銷前揭緩起訴後，對被告提起公訴，應屬合法。
三、核被告所為，係犯毒品危害防制條例第10條第1 項之施用第
    一級毒品罪。其施用前、後持有第一級毒品海洛因之低度行
    為，為施用之高度行為所吸收，不另論罪。次查被告前有如
    犯罪事實欄第一項所載多次觀察勒戒、強制戒治及因施用毒
    品案件遭判刑確定並執行等紀錄，有臺灣高等法院被告前案
    紀錄表附卷足參，此於本案雖不構成累犯，但仍應列為量刑
    時之素行參考，復審酌被告犯罪之動機目的，智識程度，施
    用毒品非但戕害自己身心，亦妨害社會善良秩序，及其犯後
    坦認犯行態度良好等一切情狀，量處如主文所示之刑。扣案
    白色粉末1 包乃第一級毒品海洛因，業經認定如前，爰依毒
    品危害防制條例第18條第1 項前段沒收銷燬之。
四、按除被告所犯為死刑、無期徒刑、最輕本刑為3 年以上有期
    徒刑之罪或高等法院管轄第一審案件者外，於前條第1 項程
    序進行中，被告先就被訴事實為有罪之陳述時，審判長得告
    知被告簡式審判程序之旨，並聽取當事人、代理人、辯護人
    及輔佐人之意見後，裁定進行簡式審判程序，刑事訴訟法第
    273 條之1 第1 項定有明文。本案被告被訴施用第一級毒品
    罪之法定本刑為「6 月以上5 年以下有期徒刑」，其於本院
    準備程序期日就被訴事實為有罪之陳述後，經告知被告簡式
    審判程序之旨，並聽取被告及檢察官之意見後，本院合議庭
    認宜改用簡式審判程序，乃裁定由受命法官獨任行簡式審判
    程序審理之，附此說明。
據上論斷，應依刑事訴訟法第273 條之1 第1 項、第299 條第1
項前段，毒品危害防制條例第10條第1 項、第18條第1 項前段，
判決如主文。
本案經檢察官顏妃琇到庭執行職務。
中    華    民    國    98    年    7     月    20    日
                  刑事第六庭  法  官  楊明佳
以上正本證明與原本無異。
如不服本判決應於收受送達後10日向本院提出上訴書狀，並應敘
述具體理由；其未敘述上訴理由者，應於上訴期間屆滿後20日內
向本院補提理由書（均須按他造當事人之人數附繕本）「切勿逕
送上級法院」。
                              書記官  林金良
中    華    民    國    98    年    7     月    20    日
附錄本案論罪科刑法條全文毒品危害防制條例第10條施用第一級
毒品者，處六月以上五年以下有期徒刑。
施用第二級毒品者，處三年以下有期徒刑。


司法院資訊處製作；財團法人民間司法改革基金會備份。
